臺灣桃園地方法院小額民事判決   
111年度桃保險小字第384號
原      告  第一產物保險股份有限公司

法定代理人  李正漢  
訴訟代理人  范姜宇宏
            簡權益  
被      告  侯進隆  

上列當事人間損害賠償(交通)事件，本院於民國111年8月24日言
詞辯論終結，判決如下：
    主  文
被告應給付原告新臺幣捌萬零伍佰捌拾肆元，及自民國一百一十
一年五月二十日起至清償日止，按年息百分之五計算之利息。
訴訟費用新臺幣壹仟元由被告負擔。
本判決得假執行。
    理由要領
一、原告主張：伊承保訴外人侯美櫻所有車號000-0000自用小客
    車（下稱系爭車輛）之強制汽車責任保險，被告於民國110
    年10月20日下午無照駕駛系爭車輛，沿桃園市蘆竹區長興路
    1段往長安路1段方向行駛，未注意禮讓對向由訴外人徐健倫
    騎乘之車號000-0000普通重型機車（下稱系爭機車）先行，
    即貿然迴轉欲往六福路方向，徐健倫煞避不及而撞擊系爭車
    輛，徐健倫因此受有頭部外傷併顱內出血、股骨骨折及顏面
    骨折等傷害，伊遂依上開保險契約賠付徐健倫新臺幣（下同
    ）80,584元（含住院差額費13,500元、住院膳食費3,060元
    、醫療輔助器材費2萬元、診療費32,749元、就醫交通費475
    元、看護費10,800元）。因被告係無照駕駛系爭車輛，爰依
    強制汽車責任保險法第29條第1項第5款之規定，代位徐健倫
    向被告求償。爰依侵權行為及保險代位法律關係提起本訴，
    訴之聲明：被告應給付原告80,584元，及自起訴狀繕本送達
    翌日起至清償日止，按年息5%計算之利息。
二、被告無照駕駛系爭車輛，因未注意禮讓直行之系爭機車先行
    即貿然迴轉，致徐健倫受有上開傷害，並因此支出上開費用
    ，原告依強制汽車責任保險契約如數賠付等情，有診斷證明
    書、醫療收據及強制汽車保險計算書可憑，並經本院調取系
    爭事故調查卷宗核閱無訛，且被告已於相當時期受合法通知
    ，而未於言詞辯論期日到場，復未提出書狀以為爭執，依民
    事訴訟法第436條之23、第436條第2項、第280條第3項前段
    準用同條第1項之規定，應視同自認。則原告代位請求被告
    負侵權行為損害賠償責任，自屬有據。
三、被告於本院行調解程序時雖陳稱其已與徐健倫和解云云，惟
    依原告提出徐健倫與被告間之桃園市蘆竹區調解委員會調解
    書所示，雙方成立之調解內容並不包含強制汽車責任保險之
    給付，被告自不得以此為由拒絕給付。
四、按給付無確定期限者，債務人於債權人得請求給付時，經其
    催告而未為給付，自受催告時起，負遲延責任。其經債權人
    起訴而送達訴狀，或依督促程序送達支付命令，或為其他相
    類之行為者，與催告有同一之效力；又遲延之債務，以支付
    金錢為標的者，債權人得請求依法定利率計算之遲延利息；
    而應付利息之債務，其利率未經約定，亦無法律可據者，週
    年利率為5％，民法第229條第2項、第233條第1項前段及第20
    3條分別定有明文。本件原告對被告之損害賠償債權，係以
    支付金錢為標的，無確定期限，又未約定利息，則被告應自
    受催告時起，負遲延責任。是原告就上述得請求之金額，併
    請求自起訴狀繕本送達被告之翌日即111年5月20日起至清償
    日止，按年息5%計算之利息，同為有據。
五、綜上所述，原告依侵權行為及保險代位之法律關係，請求被
    告給付如主文第1項所示，為有理由，應予准許。
中　　華　　民　　國　　111 　年　　8 　　月　　31　　日
                      桃園簡易庭  法  官  魏于傑
以上為正本係照原本作成。
如不服本判決，應於送達後20日內，向本院提出上訴狀並表明上
訴理由，如於本判決宣示後送達前提起上訴者，應於判決送達後
20日內補提上訴理由書（須附繕本）。
如委任律師提起上訴者，應一併繳納上訴審裁判費。   
中　　華　　民　　國　  111   年　  9 　　月　　1   　日
                              書記官  黃文琪
附錄：
一、民事訴訟法第436條之24第2項
    對於前項第一審裁判之上訴或抗告，非以其違背法令為理  
    由，不得為之。
二、民事訴訟法第436條之25
    上訴狀內應記載上訴理由，表明下列各款事項︰
      原判決所違背之法令及其具體內容。
      依訴訟資料可認為原判決有違背法令之具體事實。
三、民事訴訟法第471條第1項（依同法第436條之32第2項規定於
    小額事件之上訴程序準用之）
    上訴狀內未表明上訴理由者，上訴人應於提起上訴後二十日
    內，提出理由書於原第二審法院；未提出者，毋庸命其補  
    正，由原第二審法院以裁定駁回之。